【裁判字號】    95,易,27
【裁判日期】    950320
【裁判案由】    詐欺
【裁判全文】
臺灣屏東地方法院刑事判決                95年度易字第27號
公  訴  人  臺灣屏東地方法院檢察署檢察官
被      告  甲○○
上列被告因詐欺案件，經檢察官提起公訴（94年度偵字第2985號）
，本院判決如下：
    主  文
甲○○幫助意圖為自己不法之所有，以詐術使人將本人之物交付
，處有期徒刑月，如易科罰金，以佰元折算壹日。
    事  實
一、甲○○明知金融機構帳戶金融卡係個人理財之重要工具，關
    係個人財產、信用之表徵，如交予他人使用，有供作財產犯
    罪用途之可能，而一般人取得他人帳戶金融卡之目的在於取
    得贓款及掩飾犯行不易遭人追查，對於提供帳戶供他人使用
    雖無引發他人萌生犯罪之確信，但仍以基於幫助他人詐欺取
    財之不確定故意，於民國93年底某日，在不詳地點，將其所
    有設於之中華郵政股份有限公司潮州新生路郵局帳戶，帳號
    為0000000 號，93年11月12日換發取得之晶片金融卡及密碼
    資料，交付予某姓名年籍不詳之成年男子使用（存摺仍留己
    使用）。該成年男子取得上開晶片金融卡後，即基於意圖為
    自己不法所有之犯意，於94年1 月1 日20時許，在「天堂」
    網路遊戲中，得知乙○○欲購買網路遊戲天幣，遂主動以「
    浪漫之王」名義與乙○○聯繫，佯稱有1 千2 百萬之網路遊
    戲天幣，可以新台幣（下同）3,000 元之代價出售，並留下
    0000000000號行動電話號碼作為聯繫之用，乙○○因而陷於
    錯誤，立即以前開電話與對方聯絡，該成年男子即要求乙○
    ○將3,000 元匯入甲○○所有之前開帳戶中，乙○○隨即於
    同日20時53分，在桃園縣桃園市○○街100 巷之7-11便利商
    店內，以轉帳之方式，將3,000 元轉帳入前開甲○○帳戶中
    ，嗣乙○○再次上網及撥打電話與之聯繫時，對方即不予回
    應，乙○○始知受騙。
二、案經屏東縣警察局潮州分局報請臺灣屏東地方法院檢察署檢
    察官偵查起訴。
    理  由
一、訊據被告甲○○矢口否認上開犯行，辯稱：其於晶片金融卡
    換發後即將之放在口袋中未曾使用過，嗣後連同身分證及健
    保卡一起遺失，而撿到身分證之人有將身分證撕毀後寄還云
    云，經查：
(一)、證人乙○○於94年1 月1 日20時許，在「天堂」網路遊戲中
    ，經自稱「浪漫之王」之成年男子向其佯稱有1 千2 百萬之
    網路遊戲天幣，可以新台幣（下同）3,000 元之代價出售，
    並留下0000000000號行動電話號碼作為聯繫之用，乙○○因
    而陷於錯誤，立即以前開電話與對方聯絡，該成年男子即要
    求乙○○將3,000 元匯入甲○○所有設於中華郵政股份有限
    公司潮州新生路郵局，帳號為0000000 號帳之戶中，乙○○
    隨即於同日20時53分，在桃園縣桃園市○○街100 巷之7-11
    便利商店內，以轉帳之方式，將3,000 元轉帳入甲○○前開
    帳戶中，嗣乙○○再次上網及撥打電話與之聯繫時，對方即
    不予回應之事實，業經證人乙○○於本院審理中證述明確（
    本院卷第18頁背面），並有自動櫃員機交易明細表及前開帳
    戶交易明細附卷可參（警卷第22頁、偵查卷第41頁）。
(二)、被告於本院審理時自承平常均使用此帳戶（本院卷第19頁背
    面），且其於94年2 月3 日14時20分許，尚持前開帳戶存摺
    及印章至屏東縣潮州鎮○○路郵局，填寫郵政存簿儲金提款
    單並蓋用印章而欲提領現金1 萬8 千6 百元，有郵政存簿儲
    金提款單1 紙在卷足佐（警卷第23頁），足見前開帳戶之存
    摺及及留存之印鑑章應係由被告保管使用中。而被告所有設
    於中華郵政股份有限公司潮州新生路郵局，帳號0000000 號
    之帳戶，於93年11月12日換發晶片金融卡後，至乙○○於94
    年1 月11日匯入3,000 元前，陸續於同年11月29日、12 月9
    日、12月14日、12月22日及94年1 月4 日、1 月5 日，分別
    存入1 千元、5 百元、6 百元、7 百元、3 千元及2 千元，
    其中除94年1 月4 日、同年1 月5 日係以匯款之方式存入外
    ，其餘幾次皆係以現金存款之方式為之，有前開帳戶存摺內
    頁登帳明細表影本及交易明細附卷可參（警卷第21頁、偵查
    卷第16頁、第17頁、第41頁），故被告上開帳戶臨櫃存入現
    金之行為，應為被告所為。再者，上開時間所存入之金錢，
    隨即於當日或於翌日經人以跨行提款之方式全數領出，有前
    開帳戶登帳明細附卷可參（偵查卷第16頁、第17頁、第41頁
    頁），被告與持有前開晶片金融卡之人必當熟識，並至少明
    示或默示該人將上開金錢領出，否則其於臨櫃現金存款後，
    存摺均重新登錄列印，其豈會未察覺存入之金錢後旋即遭人
    領出，而未向郵局人員反應之理？基上所述，被告上開帳戶
    晶片金融卡應係其交予該姓名年籍不詳之成年男子所使用，
    應足認定。
(三)、被告雖辯稱其晶片金融卡與身分證一同遺失云云，然被告所
    有前開帳戶之晶片金融卡係於93年11月12日換發，而被告最
    近1 次之國民身分證異動係於92年4 月16日，亦有法務部戶
    役政連結作業系統國民身分證異動資料1 紙附卷可稽（偵查
    卷第48頁）。若被告之國民身分證若係於93年11月12日後某
    日連同前開晶片金融卡一起遺失，則其最近1 次之國民身分
    證異動時間豈會在92年4 月16日？是被告前開辯解顯與事實
    不符，不足採信。
(四)、綜上所述，本件事證明確，被告犯行應足認定。
二、被告基於幫助詐欺取財之不確定故意，提供其上開帳戶金融
    卡予他人使用，幫助他人取得詐欺他人款項之行為，核其所
    為，係犯刑法第30條第1 項、第339 條第1 項詐欺取財罪之
    幫助犯。被告幫助他人犯詐欺取財罪，為從犯，爰依刑法第
    30條第2 項減輕其刑。爰審酌被告將銀行帳戶金融卡提供他
    人用供詐欺取財之用，造成犯罪偵查困難，幕後犯罪人得以
    逍遙法外，致使此類犯罪手法層出不窮，嚴重危害交易秩序
    與社會治安，惟被害人所失金額為3,000 元，被告犯罪目的
    、手段尚稱平和等一切情狀，量處如主文所示之刑，並諭知
    易科罰金之折算標準。
三、據上論斷，應依刑事訴訟法第第299 條第1 項前段，刑法第
    30條、第339 條第1 項、第41條第1 項前段，罰金罰鍰提高
    標準條例第1條前段、第2條，判決如主文。
本案經檢察官林吉泉到庭執行職務。
中    華    民    國    95    年    3     月    20    日
                  刑事第三庭    審判長法  官  楊清安
                                      法  官  楊萬益
                                      法  官  柯雅惠
以上正本證明與原本無異。
如不服本判決應於收受本判決送達後十日內向本院提出上訴書狀，
其未敘述上訴理由者，並得於提起上訴後十日內向本院補提理由
書狀（均須按他造當事人之人數附繕本）「切勿逕送上級法院」
                                     書記官  唐淑嫻
中    華    民    國    95    年    3     月    20    日
附錄論罪科刑法條：
刑法第339條：
意圖為自己或第三人不法之所有，以詐術使人將本人或第三人之
物交付者，處五年以下有期徒刑、拘役或科或併科一千元以下罰
金。
以前項方法得財產上不法之利益或使第三人得之者，亦同。
前二項之未遂犯罰之。


司法院資訊處製作；財團法人民間司法改革基金會備份。
